【裁判字號】    95,簡上,346
【裁判日期】    951031
【裁判案由】    毀損
【裁判全文】
臺灣桃園地方法院刑事判決             95年度簡上字第346號
上  訴  人
即  被  告  丁○○
            丙○○
上列上訴人即被告丁○○、丙○○因毀損案件，不服本院九十五
年度壢簡字第二三○號中華民國九十五年六月二十三日第一審簡
易判決（聲請簡易判決處刑案號：九十四年度偵字第九四三六號
），提起上訴，本院管轄第二審之合議庭判決如下：
    主  文
上訴駁回。
丁○○、丙○○均緩刑參年。
    事實及理由
一、本案經本院審理結果，認第一審簡易判決認事用法及量刑均
    無不當，應予維持，並引用第一審判決書記載之事實、證據
    及理由（詳如附件）。
二、上訴人即被告（以下簡稱被告）丁○○、丙○○上訴意旨均
    略以：對原審所認定之事實，並無爭執，惟其等業與被害人
    甲○○、乙○○達成和解，並賠償被害人之損失，但原審對
    於被告未為緩刑之宣告，被告對此量刑不服，爰提出上訴等
    語。經查，本案經本院審理結果，認為第一審以被告二人犯
    刑法第三百五十四之毀損罪，各判處有期徒刑四月，並諭知
    易科罰金之折算標準為三百元折算一日，認事用法及量刑均
    無不當，應予維持，並引用第一審判決書記載之事實、證據
    及理由。上訴人以已與告訴人和解為由提起上訴，指摘原判
    決不當，核非可採，其上訴為無理由，應予駁回。惟被告二
    人前均未曾受有期徒刑以上刑之宣告，此有臺灣高等法院被
    告前案紀錄表一份在卷可按，其因一時失慮，致罹刑典，惟
    其犯後均坦承犯行，且積極與被害人達成和解並賠償其損失
    ，業據告訴人當庭陳述明確，且告訴人亦均表達願原諒被告
    二人，此有本院審理筆錄及和解書各一份在卷足憑。是被告
    二人經此偵審程序及科刑教訓後，日後自當知所警惕，信無
    再犯之虞，本院因認前開宣告之刑均以暫不執行為適當，爰
    均併宣告緩刑三年，以啟自新。
三、另被告行為後，刑法於九十四年二月二日修正公布，於九十
    五年七月一日施行。修正後刑法第二條第一項之規定，係規
    範行為後法律變更所生新舊法律比較適用之準據法，於修正
    後刑法施行後，應適用修正後刑法第二條第一項規定之從舊
    從輕之原則為比較；修正後刑法第二條第二項，則為同條第
    一項之特別規定，於修正後刑法施行後，關於非拘束人身自
    由之保安處分，應依修正後刑法第二條第二項之規定，適用
    裁判時之法律。又修正後刑法第三十五條，乃刑之重輕之法
    定次序與標準，應適用裁判時之修正後刑法第三十五條之規
    定。修正後刑法第二條第一項係採從舊從輕原則，適用最有
    利於行為人之法律。既曰法律，自較刑之範圍為廣；除法律
    有特別規定者（如修正後刑法第二條第二項非拘束人身自由
    之保安處分適用裁判時法，又如修正後刑法施行法第三條之
    一第三項、第六條之一、第九條之三規定之情形），應依其
    規定；或事關執行之緩刑之宣告，或犯罪在刑法修正施行前
    ，自首在刑法施行後之自首部分，或程序之規定（程序從新
    ，如刑法第四十條沒收宣告之程序規定），應適用裁判時之
    修正後刑法之規定外；依修正後刑法第二條第一項比較時，
    應就罪刑有關之共犯、未遂犯、連續犯、牽連犯、結合犯，
    以及累犯加重，自首減輕暨其他法定加減原因（如身分加減
    ）與加減例等一切情形，綜其全部之結果而為比較後，整個
    之適用，不能割裂而分別適用有利益之條文。關於易科罰金
    之折算標準、易服勞役之折算標準及期限、罰金與死刑是否
    併予執行、多數有期徒刑定應執行之刑時之最高刑期之限制
    等之修正，事涉行為人易刑折算標準金額之多寡與期限之長
    短及定執行刑時能否就罰金刑併予執行或有期徒刑定應執行
    之刑時最高度之限制，亦均屬依修正後刑法第二條第一項所
    應比較適用法律之範圍。拘束人身自由之保安處分，並非屬
    修正後刑法第二條第二項規定應適用裁判時法之範圍，除有
    特別規定者外，亦屬應依修正後刑法第二條第一項比較適用
    之法律；從刑附屬於主刑，除法律有特別規定者外，依主刑
    所適用之法律（以上參考最高法院九十五年五月二十三日刑
    事庭第八次會議決議及最高法院二十四年度上字第四六三四
    號）。經查：
  (一)修正前刑法第三十三條第五款規定「罰金：一元以上。」，
    而刑法第三百五十四條所定罰金數額為銀元五百元，而罰金
    罰緩提高標準條例第一條前段之規定，依法律應處罰金罰鍰
    者，就其原定數額提高二至十倍，依行政院會銜司法院於七
    十四年七月二十七日發布，同年八月一日施行，有關刑法定
    有罰金各條，提高為十倍，是前開得處五百元以下罰金，提
    高為十倍，即科五千元以下罰金，再者銀元與新臺幣之折算
    比率為一比三，故以新臺幣計算，本條罰金部分即得科處新
    臺幣一萬五千元。而修正後刑法第三十三條第五款規定「罰
    金：新臺幣一千元以上，以百元計算之」，依九十五年六月
    十四日修正公布刑法施行法第一條之一：「中華民國九十四
    年一月七日刑法修正施行後，刑法分則編所定罰金之貨幣單
    位為新臺幣。九十四年一月七日刑法修正時，刑法分則編未
    修正之條文定有罰金者，自九十四年一月七日刑法修正施行
    後，就其所定數額提高為三十倍。但七十二年六月二十六日
    至九十四年一月七日新增或修正之條文，就其所定數額提高
    為三倍」，變更其計算單位並提高原定數額後，修正後刑法
    第三百五十四條法定罰金刑之最高度為新臺幣一萬五千元。
  (二)就易科罰金之折算標準部分，由修正前刑法第四十一條第一
    項前段規定（得以銀元一元以上三元以下折算一日），並依
    修正前罰金罰鍰提高標準條例第二條規定提高一百倍為銀元
    一百元以上三百元以下（即新台幣三百元以上九百元以下）
    折算一日，修正後刑法第四十一條第一項前段則修正為得以
    新臺幣一千元、二千元或三千元折算一日（裁判時罰金罰鍰
    提高標準條例第二條並已刪除），比較行為時法與裁判時法
    ，亦以行為時之舊法較有利於被告。
  (三)綜上所述，修正前、後刑法第三百五十四條之法定罰金刑均
    同，惟修正前易科罰金之折算標準較低，經綜合比較後，以
    修正前規定較有利於行為人，依刑法第二條第一項前段規定
    ，本件應一體適用修正前刑法之規定。原審法院雖未及比較
    適用，然經本院比較新舊法之結果，既應適用被告行為時之
    法律，原審判決適用之法律即無不當，併此敘明之。
據上論斷，應依刑事訴訟法第四百五十五條之一第三項、第三百
六十八條，修正後刑法第七十四條第一項第一款，判決如主文。
本案經檢察官董良造到庭執行職務。
中    華    民    國    95    年    10    月    31    日
                        臺灣桃園地方法院刑事第十庭
                                審判長法  官  江德民
                                      法  官  許炎灶
                                      法  官  柯姿佐
以上正本證明與原本無異。
不得上訴。
                                      書記官  蔡紫凌
中    華    民    國    95    年    10    月    31    日
中華民國刑法第354 條（毀損器物罪）
毀棄、損壞前二條以外之他人之物或致令不堪用，足以生損害於
公眾或他人者，處2 年以下有期徒刑、拘役或5 百元以下罰金。


司法院資訊處製作；財團法人民間司法改革基金會備份。
